Inventaris van het archief van het Bureau Afwikkeling Bezoldiging 1940-1945 van de Hoofdafdeling Intendance en Administratie van de Koninklijke Marine
Nationaal Archief, Den Haag
- HOOFDAFDELING INTENDANCE EN ADMINISTRATIE, 1
  - Bureau Afwikkeling 1940 - 1945, 1.1
    - Onderduikperiode in Nederland, 1.1.2
      - Persoonsdossiers., 1940 - 1956; 22-496; 475 omslagen
        - Suk, W.; geb.dat.: 28 - 02 - 1921 Verblijfplaats: vanaf 13 mei 1943 ondergedoken en werkzaam op boerderijen in Siddeburen en Sappemeer. 1946 - 1949, 430
        - Taal, A.; geb.dat.: - Verblijfplaats: vanaf mei 1943 werkzaam bij de PTT, vanaf 8 maart 1944 ondergedoken. 1946 - 1949, 431
        - Takkenberg, M.H.; geb.dat.: - Verblijfplaats: vanaf 13 mei 1943 ondergedoken in Rijswijk. 1946 - 1948, 432
        - Tapper, H.W.; geb.dat.: - Verblijfplaats: van 13 januari 1941 tot 11 december 1941 politiek gevangene in Scheveningen en Amersfoort. 1946 - 1948, 433
        - Tiessen, J.P.; geb.dat.: - Verblijfplaats: vanaf 13 mei 1943 krijgsgevangene. 1946, 434
        - Tilburg, M.G.; geb.dat.: - Verblijfplaats: vanaf 13 mei 1943 ondergedoken in Bladel. 1946, 435
        - Toet, H.; geb.dat.: - Verblijfplaats: van 13 mei 1943 tot 21 april 1945 krijgsgevangene. 1946 - 1948, 436
        - Tol, A. van; geb.dat.: 27 - 10 - 1912 Verblijfplaats: tot 25 november 1944 in dienst bij de Luchtbescherming, daarna ondergedoken in Alkmaar. 1946 - 1950, 437
        - Treffers, M.W.; geb.dat.: - Verblijfplaats: vanaf 13 mei 1943 ondergedoken. 1946 - 1947, 438
        - Tromp, D.H.; geb.dat.: - Verblijfplaats: van 13 mei 1943 tot 30 mei 1945 krijgsgevangene. 1946 - 1948, 439
        - Tuinen, J. van; geb.dat.: 31 - 05 - 1916 Verblijfplaats: vanaf 10 mei 1943 ondergedoken en leed een zwerversbestaan. 1946 - 1948, 440
        - Vader, L.; geb.dat.: 09 - 02 - 1921 Verblijfplaats: vanaf 1 juli 1943 ondergedoken in Leende en Schagerbrug. 1947 - 1948, 441
        - Veenis, M.W.H.; geb.dat.: - Verblijfplaats: vanaf 23 juli 1941 politiek gevangene in tuchthuizen in Nederland en Duitsland. 1946, 442
        - Velde, J. van der; geb.dat.: - Verblijfplaats: vanaf 13 mei 1943 ondergedoken. 1946 - 1948, 443
        - Velden, P.J. van der; geb.dat.: - Verblijfplaats: vanaf september 1944 ondergedoken. 1946, 444
        - Velsen, A.F. van; geb.dat.: - Verblijfplaats; vanaf 19 februari 1941 politiek gevangene in concentratiekamp. 1946, 445
        - Velt, A.; geb.dat.: - Verblijfplaats: gepensioneerd en vrijgesteld van krijgsgevangenschap. 1944 - 1949, 446
        - Verburg, A.P.; geb.dat.: 26 - 05 - 1907 Verblijfplaats: vanaf 13 mei 1943 ondergedoken in Ugchelen en Kortegene. 1946 - 1948, 447
        - Verhaar, J.; geb.dat.: 31 - 01 - 1902 Verblijfplaats: vanaf augustus 1943 opgenomen in een ziekenhuis, daarna ondergedoken in Amsterdam en Bovenkerk. 1946 - 1951, 448
        - Verheul, P.H.; geb.dat.: - Verblijfplaats: vanaf 13 mei 1943 geïnterneerd in een kamp, vanaf 15 december 1943 gevlucht en ondergedoken in Den Haag en Aalten, op 30 april 1944 doodgeschoten. 1946, 449
        - Verhoorn, J.; geb.dat.: 20 - 08 - 1919 Verblijfplaats: vanaf 13 mei 1943 ondergedoken in Schaarsbergen, Hoorn en Oegstgeest. 1949 - 1950, 450
        - Verkijk, H.; geb.dat.: - Verblijfplaats: vanaf 13 mei 1943 ondergedoken in Zutphen, Almen, Den Haag, Ermelo, Den Haag en Utrecht. 1946, 451
        - Vermaning, A.H.; geb.dat.: - Verblijfplaats: vanaf 13 mei 1943 ondergedoken, vanaf 23 juli 1943 geïnterneerd in het Koloniaal Instituut te Amsterdam, vanaf 26 juli 1943 geïnterneerd in het concentratiekamp te Amersfoort en daarna in Alten-Grabo (Duitsland), Mühlberg en Brüx (Sudetenland). 1947 - 1948, 452
        - Vermeulen, C.S.; geb.dat.: - Verblijfplaats: van 13 mei 1943 tot 13 oktober 1944 ondergedoken, daarna naar Engeland gegaan. 1946 - 1947, 453
        - Verschuren, P.A.; geb.dat.: 19 - 08 - 1918 Verblijfplaats: vanaf 13 mei 1943 ondergedoken op kosten van zijn ouders in Tilburg. 1947 - 1948, 454
        - Versteeg, D.N.; geb.dat.: 25 - 12 - 1903 Verblijfplaats: van 13 mei 1943 tot juni 1945 ondergedoken en illegaal werkzaam. 1947 - 1948, 455
        - Vink, E.; geb.dat.: - Verblijfplaats: van 2 maart 1943 tot 11 april 1945 geïnterneerd in concentratiekamp Buchenwald. 1946 - 1949, 456
        - Visser, L; geb.dat.: 28 - 11 - 1921 Verblijfplaats: vanaf mei 1943 ondergedoken op het Kampereiland en in de Noord-Oost-Polder. 1949, 457
        - Visser, Th.; geb.dat.: - Verblijfplaats: vanaf 13 mei 1943 ondergedoken in Aalten. 1946 - 1948, 458
        - Vliet, M. van; geb.dat.: 08 - 09 - 1908 Verblijfplaats: vanaf 13 mei 1943 ondergedoken. 1946 - 1951, 459
        - Vlietstra, R.; geb.dat.: 26 - 01 - 1921 Verblijfplaats: vanaf 10 maart 1942 politiek gevangene in Berlijn, tuchthuis Brandenburg, Dortmund en Boerenstraf Kommando Gutersloo, in april 1945 bevrijd. 1946 - 1948, 460
        - Vogels, G.W.L.; geb.dat.: 15 - 09 - 1942 Verblijfplaats: vanaf 13 mei 1943 ondergedoken in Helmond en Nijmegen, vanaf 3 november 1943 geïnterneerd in kamp Amersfoort, vanaf 29 april 1944 ontsnapt en ondergedoken in Lichtenvoorde. 1946 - 1948, 461
        - Voorst, H.J. van; geb.dat.: - Verblijfplaats: vanaf 13 mei 1943 ondergedoken in Heemstede. 1946 - 1947, 462
        - Voorthuyzen, J.; geb.dat.: - Verblijfplaats: vanaf 13 mei 1943 ondergedoken en illegaal werkzaam in Schagen. 1948 - 1949, 463
        - Vos, F.E.; geb.dat.: 15 - 10 - 1912 Verblijfplaats: vanaf 13 mei 1943 ondergedoken in Amsterdam en actief bij de Landelijke Organisatie en later bij de NBS. 1947 - 1949, 464
        - Vos, H.; geb.dat.: - Verblijfplaats: vanaf 13 mei 1943 ondergedoken in Zevenaar, vanaf 17 augustus 1943 krijgsgevangene. 1946, 465
        - Vosmeer, J.H.; geb.dat.: 01 - 07 - 1909 Verblijfplaats: vanaf 23 september 1941 werkzaam bij de PTT, van 8 mei 1943 tot 19 januari 1944 tewerkgesteld bij de PTT in Duitsland, daarna ondergedoken. 1956, 466
        - Vreugd, A. de; geb.dat.: - Verblijfplaats: vanaf 13 mei 1943 ondergedoken. 1946 - 1948, 467
        - Vries, D.S. de; geb.dat.: 22 - 08 - 1914 Verblijfplaats: vanaf 13 mei 1943 ondergedoken in Schildwolde. 1949, 468
        - Vries, F. de; geb.dat.: 10 - 04 - 1921 Verblijfplaats: werkzaam bij het Ministerie van Landbouw en Visserij, van 6 juni 1941 tot 11 oktober 1942 politiek gevangene na een vluchtpoging naar Engeland, van december 1942 tot mei 1943 ondergedoken in Hummelo en daarna in Aalten. 1946 - 1949, 469
        - Vries, L. de; geb.dat.: - Verblijfplaats: vanaf 13 mei 1943 krijgsgevangene. 1946, 470
        - Vries, N. de; geb.dat.: - Verblijfplaats: van 17 september 1941 tot juli 1945 politiek gevangene in tuchthuis Luttringhausen. 1948, 471
        - Vries, R.A. de; geb.dat.: - Verblijfplaats: vanaf juni 1940 vrijgesteld van krijgsgevangenschap en werkzaam bij de Staatsmijn Maurits in Limburg. 1946 - 1948, 472
        - Vries, Th.J.A. de; geb.dat.: 26 - 02 - 1905 Verblijfplaats: van 13 mei 1943 tot november 1944 ondergedoken in 's Heer Hendrikskinderen. 1946 - 1949, 473
        - Waal, J.C. de; geb.dat.: - Verblijfplaats: vanaf 15 mei 1943 ondergedoken. 1946 - 1948, 474
        - Waarden, A.B. van; geb.dat.: - Verblijfplaats: als commandant van de Brandweer vrijgesteld van afvoering in krijgsgevangenschap en illegaal werkzaam bij de stoottroepen Den Helder - Anna-Paulownapolder, op 17 februari 1945 gefusilleerd te Halfweg. 1946 - 1949, 475
        - Wagenaar, O.C.; geb.dat.: 04 - 12 - 1902 Verblijfplaats: vanaf 10 mei 1943 ondergedoken en werkzaam bij de ondergrondse, vanaf 3 maart 1945 geïnterneerd in de gevangenis te Utrecht. 1946 - 1948, 476
        - Wagenaar, S.; geb.dat.: 24 - 04 - 1921 Verblijfplaats: van 10 mei 1940 tot 10 mei 1945 bij zijn ouders in Krabbendam. 1949, 477
        - Wagter, H.C.; geb.dat.: 17 - 11 - 1921 Verblijfplaats: vanaf 13 mei 1943 ondergedoken in Zwolle. 1949, 478
        - Wal, R.S. van der; geb.dat.: - Verblijfplaats: vanaf 13 mei 1943 ondergedoken in Velp, Hien (gem. Doodewaard) en Arnhem. 1946, 479
        - Weeda, L.C.; geb.dat.: - Verblijfplaats: vanaf 13 mei 1943 ondergedoken in Zaandam, Boskoop en 's-Hertogenbosch. 1949 - 1954, 480
        - Weijers, J.; geb.dat.: - Verblijfplaats: vanaf mei 1943 ondergedoken in Duiven, Netterden, Herwen en Aerdt en Zevenaar. 1946 - 1950, 481
        - Wieman, H.G.; geb.dat.: 21 - 02 - 1905 Verblijfplaats: vanaf 13 mei 1943 ondergedoken in Haarzuilens en actief bij de Verzetsbeweging. 1946 - 1949, 482
        - Wijkstra, D.; geb.dat.: 08 - 01 - 1908 Verblijfplaats: vanaf 12 mei 1943 ondergedoken in Hoorn, Bloemendaal, Haarlem en Santpoort. 1946 - 1949, 483
        - Wind, J.; geb.dat.: - Verblijfplaats: vanaf 13 mei 1943 ondergedoken in de Purmer. 1946, 484
        - Winter, J.; geb.dat.: - Verblijfplaats: vanaf 13 mei 1943 ondergedoken. 1946 - 1947, 485
        - Wismeijer, A.J.; geb.dat.: - Verblijfplaats: vanaf 13 mei 1943 ondergedoken in Amsterdam, Alkmaar en Schagen. 1946 - 1949, 486
        - Wissink, J.; geb.dat.; - Verblijfplaats: vanaf 13 mei 1943 ondergedoken in Friesland. 1946, 487
        - Wit, B. de; geb.dat.: - Verblijfplaats: van 10 mei 1943 tot 26 juli 1943 geïnterneerd, daarna gevlucht en ondergedoken in Udel, Lottum en Rotterdam. 1946, 488
        - Wolf, Ph. de; geb.dat.: - Verblijfplaats: vanaf 13 mei 1943 ondergedoken. 1946 - 1948, 489
        - Wolff, H.R.; geb.dat.: - Verblijfplaats: van 10 mei 1943 tot 25 mei 1945 werkzaam als landarbeider op Texel. 1946, 490
        - Wolffers, J.L.A.; geb.dat.: 12 - 08 - 1920 Verblijfplaats: van 12 juli 1940 tot oktober 1942 werkzaam bij zijn vader, daarna ondergedoken, van half juni tot eind augustus 1944 werkzaam bij de fa. Samson te Alphen aan den Rijn, daarna illegaal werkzaam bij de Binnenlandse Strijdkrachten. 1945 - 1949, 491
        - Workum, M.L. van; geb.dat.: 20 - 12 - 1921 Verblijfplaats: van september 1942 tot maart 1944 werkzaam in Duitsland, daarna ondergedoken in Nederland. 1948 - 1949, 492
        - Zeegers, J.M.; geb.dat.: 22 - 09 - 1904 Verblijfplaats: vanaf 13 mei 1943 ondergedoken en illegaal werkzaam in Dordrecht. 1946 - 1949, 493
        - Zewald, C.; geb.dat.: - Verblijfplaats: vanaf 13 mei 1943 ondergedoken, vanaf 18 november 1943 krijgsgevangene. 1946 - 1947, 494
        - Zietse, W.M.; geb.dat.: - Verblijfplaats: gepensioneerd, van 6 mei 1941 tot 10 mei 1945 geïnterneerd in een tuchthuis in Duitsland. 1940 - 1948, 495
        - Zwart, G.W.; geb.dat.: - Verblijfplaats: vanaf 30 juni 1943 ondergedoken, vanaf 30 juni 1944 geïnterneerd in Mühlberg, Zweenfurt en Leipzig. 1946 - 1947, 496
    - Rehabilitatie van Indische oorlogsslachtoffers, 1.1.3
      - Persoonsdossiers., 1945 - 1960; 497-1038; 542 omslagen
        Verblijfplaats van de militairen is niet bekend.
        - Aaldriks, W.; geb.dat.: 15 - 12 - 1911. 1947 - 1958, 497
        - Aalst, E.H. van; geb.dat.: 15 - 01 - 1901. 1957, 498
        - Aardening, W.; geb.dat.: 01 - 05 - 1912, overleed op 27 februari 1942. 1957, 499
        - Albeda, M.H.; geb.dat.: 04 - 01 - 1896. 1948 - 1957, 500
        - Aldering, A.J.; geb.dat.: -; overleed op 21 december 1941. 1957, 501
        - Algra, P.T.S.W.; geb.dat.: 03 - 09 - 1922. 1957, 502
        - Amstel, I.R. van; geb.dat.: 22 - 03 - 1911. 1949 - 1957, 503
        - Amstel, J.T. van; geb.dat.: 09 - 06 - 1919. 1957, 504
        - Andriesse, H.C.; geb.dat.: -; overleed op 18 februari 1942. 1957, 505
        - Anholt, B.; geb.dat.: 15 - 07 - 1917. 1956 - 1957, 506
        - Antoni, G.F.; geb.dat.: 06 - 03 - 1908. 1949 - 1958, 507
        - Arkel, T. van; geb.dat.: 05 - 06 - 1903. 1947 - 1957, 508
        - Auf der Springe, L.H.; geb.dat.: 15 - 07 - 1915; overleed op 10 november 1949. 1957, 509
        - Aveling, J.W.; geb.dat.: 15 - 08 - 1910. 1957, 510
        - Baars, F.H.; geb.dat.: -. 1957, 511
        - Baas Becking; H.C.; geb.dat.: 06 - 06 - 1914. 1960, 512
        - Bach Kolling, H.F.; geb.dat.: 27 - 02 - 1903. 1957, 513
        - Baden, W.J.; geb.dat.: -; overleed op 27 februari 1942. 1957, 514
        - Banse, J.Ch.; geb.dat.: -; overleed op 21 december 1941. 1957, 515
        - Barakati, E.; geb.dat.: 10 - 07 - 1917; overleed op 26 mei 1945. 1957, 516
        - Barendregt, S.G.; geb.dat.: 13 - 07 - 1895. 1949 - 1957, 517
        - Barkeij, F.G.; geb.dat.: 29 - 04 - 1925. 1947 - 1958, 518
        - Baron, C.W.; geb.dat.: 24 - 02 - 1914. 1957, 519
        - Barwegen; A.; geb.dat.: -; overleed op 27 februari 1942. 1957, 520
        - Bastiaans, A.; geb.dat.: -. 1959, 521
        - Baumgarten, L.C.J.H.; geb.dat.: 10 - 02 - 1910. 1948 - 1960, 522
        - Bax, B.E.; geb.dat.: 25 - 03 - 1909. 1956 - 1957, 523
        - Beck, A.C.F.; geb.dat.: 21 - 07 - 1912. 1958, 524
        - Beek, S.P. van; geb.dat.: 25 - 05 - 1898. 1949 - 1960, 525
        - Beer, N.Ch.; geb.dat.: 28 - 01 - 1909. 1957, 526
        - Begeman, F.H.; geb.dat.: 18 - 08 - 1904. 1957, 527
        - Bemmelen, H.M. van; geb.dat.: 08 - 05 - 1902. 1960, 528
        - Benthem, R.J.; geb.dat.: 19 - 06 - 1923. 1957, 529
        - Berg, A. van den; geb.dat.: -; overleed op 3 juli 1943. 1958, 530
        - Berg, H. van den; geb.dat.: 03 - 11 - 1899; overleed op 18 augustus 1943. 1957, 531
        - Berg, J.; geb.dat.: 07 - 03 - 1924. 1957, 532
        - Berg, R.N.; geb.dat.: 19 - 03 - 1926. 1957, 533
        - Berg, R.W.A. van den; geb.dat.: 06 - 02 - 1927. 1960, 534
        - Berg, T. van den; geb.dat.: 25 - 03 - 1928. 1960, 535
        - Berg, W.C.L van; geb.dat.: 26 - 03 - 1904. 1958, 536
        - Bergsma, W.; geb.dat.: 20 - 01 - 1906. 1956 - 1957, 537
        - Bernard, J.W.; geb.dat.: -. 1957, 538
        - Berretty, P.; geb.dat.: 03 - 04 - 1916. 1958, 539
        - Bijl, A.J. van der; geb.dat.: -. 1957, 540
        - Blans. J.; geb.dat.: -. 1958, 541
        - Blaset, G.W.; geb.dat.: 30 - 09 - 1923. 1957, 542
        - Blei, A.A.; geb.dat.: 26 - 08 - 1922. 1957, 543
        - Blok, G.; geb.dat.: 05 - 07 - 1899. 1957, 544
        - Blok, K. de; geb.dat.: 23 - 07 - 1918. 1957, 545
        - Blom, H. van der; geb.dat.: -. 1956 - 1960, 546
        - Blommers, C.A.; geb.dat.: 27 - 11 - 1918. 1957, 547
        - Boddendijk, J.H.C.; geb.dat.: 15 - 10 - 1910. 1948 - 1960, 548
        - Boden, C.H. ten; geb.dat.: 09 - 08 - 1898. 1957, 549
        - Boelaarts, H.A.; geb.dat.: 30 - 03 - 1909. 1947 - 1957, 550
        - Boellaard Van Tuijl, A.; geb.dat.: -. 1958, 551
        - Bogaard, J.R. van den; geb.dat.: 10 - 01 - 1914. 1958, 552
        - Boland, B.N.; geb.dat.: 06 - 12 - 1913. 1957, 553
        - Bolte, J.F.W.; geb.dat.: 29 - 05 - 1900; overleed op 12 juni 1943. 1957, 554
        - Boom, A.; geb.dat.: -. 1958, 555
        - Boon, A. van der; geb.dat.: 13 - 08 - 1898. 1948 - 1957, 556
        - Born, P.A. van den; geb.dat.: 19 - 04 - 1905. 1949 - 1957, 557
        - Bosch, H. ten; geb.dat.: 15 - 04 - 1900; overleed op 27 februari 1942. 1958, 558
        - Bosch, M. geb.dat.: 06 - 08 - 1917. 1948 - 1960, 559
        - Botter, J.P.; geb.dat.: 23 - 04 - 1907. 1956 - 1957, 560
        - Bouhuys, G.R.; geb.dat.: 12 - 11 - 1897. 1957, 561
        - Bouwens, H.; geb.dat.: 31 - -3 - 1916. 1956 - 1957, 562
        - Brak, D.K.; geb.dat.: -. 1949 - 1959, 563
        - Brederode, P.J.; geb.dat.: -; overleed op 9 augustus 1945. 1957, 564
        - Brink, J.J. van den; geb.dat.: 09 - 05 - 1917. 1958, 565
        - Brinkman, F.W.; geb.dat.: 31 - 10 - 1904. 1960, 566
        - Broeke, G.R. van den; geb.dat.: -. 1958, 567
        - Broekema, E.; geb.dat.: 16 - 06 - 1910. 1957, 568
        - Broekhoff, P.C.; geb.dat.: -. 1959, 569
        - Broekman, G.; geb.dat.: 30 - 11 - 1914. 1957, 570
        - Brogtrop, N.J.M.; geb.dat.: -. 1956 - 1957, 571
        - Bronswijk, F.J. van; geb.dat.: 19 - 04 - 1907; overleed op 2 januari 1943. 1956 - 1957, 572
        - Broos, P.H.; geb.dat.: 13 - 01 - 1910. 1957, 573
        - Brouwer, C.Chr.; geb.dat.: 27 - 03 - 1913. 1957, 574
        - Bruggen, Tj. van; geb.dat.: -; overleed op 18 februari 1942. 1957, 575
        - Bruin, K.A. de; geb.dat.: 24 - 01 - 1919. 1957, 576
        - Buijs, A.A.; geb.dat.: 25 - 11 - 1905; overleed op 27 februari 1942. 1958, 577
        - Burer, A.J.; geb.dat.: -. 1957, 578
        - Burtner, E.W.F.; geb.dat.: 25 - 09 - 1915. 1957, 579
        - Busselaar, W.J.G.; geb.dat.: 10 - 07 - 1908; overleed op 10 november 1944. 1960, 580
        - Buur, Th.; geb.dat.: 21 - 02 - 1908. 1947 - 1957, 581
        - Buys, A.A.; geb.dat.; -; overleed op 27 februari 1942. 1958, 582
        - Calame, L.H.; geb.dat.: 01 - 02 - 1923. 1956 - 1957, 583
        - Canbergh, F. van; geb.dat.: 18 - 01 - 1920. 1960, 584
        - Cate, J.W. ten; geb.dat.: 07 - 07 - 1912. 1958, 585
        - Charmes, J.G.; geb.dat.: 02 - 06 - 1896; overleed op 29 maart 1944. 1946 - 1957, 586
        - Cohen, E.C.; geb.dat.: -; overleed op 27 februari 1942. 1957, 587
        - Colman, V.Th.; geb.dat.: -. 1958, 588
        - Consemulder, A.G.; geb.dat.: 24 - 09 - 1912; overleed op 15 januari 1943. 1957, 589
        - Consten, H.G.; geb.dat.: 10 - 11 - 1918. 1958, 590
        - Corbet, A.E.; geb.dat.: -; overleed op 29 maart 1943. 1957, 591
        - Cordesius, L.J.C.; geb.dat.: 11 - 07 - 1904. 1957, 592
        - Cramer, O.A.; geb.dat.: 25 - 03 - 1913. 1949 - 1957, 593
        - Croes, G.F.; geb.dat.: 24 - 07 - 1922. 1957, 594
        - Croqué, F.R.; geb.dat.: 11 - 01 - 1922. 1948 - 1960, 595
        - Dagevos, E.Th.C.; geb.dat.: 19 - 05 - 1910. 1948 - 1959, 596
        - Dahler, A.; geb.dat.: -; overleed op 4 januari 1943. 1957, 597
        - Dalmeijer, C.; geb.dat.: 05 - 07 - 1907. 1958, 598
        - Damwijk, A.; geb.dat.: 12 - 07 - 1915; overleed op 6 maart 1942. 1957, 599
        - Daniëls, J.; geb.dat.: -. 1947 - 1958, 600
        - David, L.E.; geb.dat.: -. 1957, 601
        - Dekker, H.; geb.dat.: 01 - 02 - 1904. 1947 - 1957, 602
        - Derks, D.A.G.; geb.dat.: 15 - 05 - 1898. 1946 - 1960, 603
        - Deventer, A. van; geb.dat.: 08 - 09 - 1906. 1957, 604
        - Diekerhoff, F.L.; geb.dat.: 29 - 05 - 1910. 1956 - 1957, 605
        - Dieterman, E.; geb.dat.: -. 1957, 606
        - Diets, W.C.H.; geb.dat.: 17 - 11 - 1916. 1957, 607
        - Dijk, A. van; geb.dat.: -. 1957, 608
        - Dijk, A.Th. van; geb.dat.: 31 - 03 - 1919; overleed op 4 oktober 1943. 1957, 609
        - Dijk, G. van; geb.dat.: 18 - 04 - 1913; overleed op 19 maart 1945. 1957, 610
        - Dijksman, M.; geb.dat.: -. 1958, 611
        - Dijkstra, E.; geb.dat.: 21 - 01 - 1911. 1947 - 1957, 612
        - Dikstaal, J.; geb.dat.: -. 1956 - 1957, 613
        - Doets, C.J.; geb.dat.: -. 1957, 614
        - Domburg, K.P.L. van; geb.dat.: 04 - 08 - 1918. 1957, 615
        - Donker, H.C.; geb.dat.: 08 - 01 - 1896. 1958, 616
        - Donkers, C.; geb.dat.: 12 - 01 - 1908. 1949 - 1960, 617
        - Donkers, W.R.; geb.dat.: 05 - 01 - 1924. 1960, 618
        - Dool, T. van den; geb.dat.: 11 - 10 - 1915. 1959, 619
        - Doornum, G. van; geb.dat.: 13 - 05 - 1912. 1957, 620
        - Duden, A.Th.; geb.dat.: 25 - 06 - 1919. 1956 - 1957, 621
        - Duijn, D.A. van; geb.dat.: 06 - 11 - 1907. 1949 - 1957, 622
        - Dungen Bille, C.J. van den; geb.dat.: 07 - 03 - 1901. 1959, 623
        - Eelman, R.; geb.dat.: 30 - 04 - 1900; overleed op 19 maart 1945. 1957, 624
        - Eijsma, I.M.; geb.dat.: 25 - 05 - 1923. 1960, 625
        - Eijzendooren, F.; geb.dat.: 09 - 06 - 1907. 1946 - 1958, 626
        - Eldik, H. van; geb.dat.: 14 - 10 - 1915. 1957, 627
        - Elias, A.; geb.dat.: 17 - 02 - 1900; overleed op 28 december 1942. 1957, 628
        - Elsbeek, J.H.; geb.dat,: 21 - 01 - 1902. 1956 - 1957, 629
        - Engelberts, H.G.E.; geb.dat.: 02 - 06 - 1912. 1958, 630
        - Ent, A.C.W. van der; geb.dat.: 25 - 06 - 1896. 1957, 631
        - Enters, W.F.Ch.; geb.dat.: 09 - 06 - 1913. 1957, 632
        - Epenhuijsen, P.J. van; geb.dat.: 16 - 05 - 1923. 1956 - 1957, 633
        - Esteie, N.; geb.dat.: 21 - 05 - 1918. 1959, 634
        - Evers, G.J.; geb.dat.: -; overleed op 3 januari 1942. 1956 - 1957, 635
        - Felix, M.E.; geb.dat.: -. 1957, 636
        - Flem, P.W.P.; geb.dat.: -; overleed op 11 januari 1942. 1957, 637
        - Folamsoek, A.; geb.dat.: 03 - 02 - 1912. 1960, 638
        - Frederiksz., J.W.; geb.dat.: 11 - 02 - 1895; overleed op 18 september 1944. 1957, 639
        - Frieser, L.A.E.H.; geb.dat.: 03 - 04 - 1910. 1948 - 1957, 640
        - Fritz, P.W.; geb.dat.: 29 - 07 - 1921. 1958, 641
        - Galestien, A.J.S.; geb.dat.: -. 1958, 642
        - Garling, F.A.C.; geb.dat.: 20 - 10 - 1920. 1949 - 1960, 643
        - Geerst, E.J.W.; geb.dat.: 20 - 06 - 1910. 1957, 644
        - Geerst, P.A.; geb.dat.: 23 - 06 - 1908. 1957, 645
        - Gelissen, E.J.A.; geb.dat.: 29 - 12 - 1903. 1957, 646
        - Gerhardt, E.R.A.F. von; geb.dat.: 15 - 12 - 1894. 1958, 647
        - Geul, F.; geb.dat.: 17 - 11 - 1906. 1947 - 1957, 648
        - Geway, H.E.; geb.dat.: 16 - 01 - 1920. 1960, 649
        - Gitz, P.C.; geb.dat.: 22 - 05 - 1896; overleed op 27 februari 1945. 1958, 650
        - Gligoor, G.A.; geb.dat.: 28 - 05 - 1915. 1954 - 1960, 651
        - Gonçalves, C.; geb.dat.: 13 - 11 - 1908. 1957, 652
        - Goossens, A.L.; geb.dat.: -. 1958, 653
        - Gouda, D.J.; geb.dat.: 28 - 12 - 1914. 1956 - 1957, 654
        - Graaf, A. van der; geb.dat.: 22 - 03 - 1903. 1960, 655
        - Graaf, F.L. de; geb.dat.: 23 - 12 - 1903. 1948 - 1957, 656
        - Graaf, J. de; geb.dat.: 18 - 11 - 1913; overleed op 11 januari 1943. 1957, 657
        - Graaf, M. de jr.; geb.dat.: 01 - 12 - 1908. 1957, 658
        - Gras, J.; geb.dat.: -; overleed op 10 februari 1942. 1956 - 1957, 659
        - Grave, H.L. de; geb.dat.: 10 - 05 - 1903. 1955 - 1958, 660
        - Griendt, D.Th van de; geb.dat.: 15 - 12 - 1907. 1956 - 1957, 661
        - Grijpma. J.L.; geb.dat.: -. 1954 - 1960, 662
        - Groot, H. de; geb.dat.: 14 - 01 - 1912. 1957 - 1958, 663
        - Groot, H.C. de; geb.dat.: 14 - 01 - 1913. 1957, 664
        - Gruyter, D.; geb.dat.: 23 - 09 - 1917. 1957, 665
        - Haan, W.T. de; geb.dat.: 09 - 08 - 1913. 1949 - 1958, 666
        - Haasen, E.V.H. van; geb.dat.: 12 - 04 - 1904. 1957, 667
        - Haastert, H. van; geb.dat.: -. 1948 - 1959, 668
        - Haccou, J.L.; geb.dat.: -. 1960, 669
        - Hagenstein, L.G.; geb.dat.: -; op 8 maart 1942 als vermist afgevoerd uit de sterkte bij de zeemacht. 1956 - 1957, 670
        - Hall, W. van; geb.dat.: -. 1947 - 1960, 671
        - Hanens, J.W. d'; geb.dat.: 23 - 01 - 1916. 1960, 672
        - Hania, G.; geb.dat.: 16 - 12 - 1908. 1958, 673
        - Harmelink, A.M.; geb.dat.: 13 - 10 - 1907. 1954 - 1957, 674
        - Harpe, L.; geb.dat: 06 - 01 - 1904. 1949 - 1957, 675
        - Hartog, H.S. den; geb.dat.: 31 - 10 - 1915. 1960, 676
        - Haye, W.; geb.dat.: 14 - 05 - 1914. 1951 - 1957, 677
        - Heerdink, M.W.; geb.dat.: 16 - 03 - 1909. 1947 - 1957, 678
        - Heijde, J.A. op der; geb.dat.: 05 - 07 - 1923. 1957, 679
        - Heijden, M.W. van der; geb.dat.: 01 - 01 - 1908; overleed op 10 juni 1945. 1957, 680
        - Heijneman, N.; geb.dat.: 13 - 05 - 1914. 1957, 681
        - Heinicke, W.O.H.; geb.dat.: -. 1958, 682
        - Hek, M.N. van; geb.dat.: 19 - 08 - 1920. 1949 - 1957, 683
        - Hendrik, F.J.; geb.dat.: 16 - 03 - 1912. 1959, 684
        - Hendrik, Th.J.; geb.dat.: -. 1957 - 1958, 685
        - Henskes, W.D.; geb.dat.: 11 - 08 - 1908. 1956 - 1957, 686
        - Herst, J.A.; geb.dat.: 09 - 08 - 1918. 1957, 687
        - Hes, L.F.Ch; geb.dat.: 29 - 12 - 1922. 1957, 688
        - Hes, P.P.Ch.; geb.dat.: -. 1949 - 1958, 689
        - Heusden, J.W. van; geb.dat.: 28 - 05 - 1927. 1960, 690
        - Hilker, J.B.; geb.dat.: -; overleed op 15 december 1941. 1957, 691
        - Hillebrandt, H.A.; geb.dat.: -. 1957, 692
        - Hinsbeeck, R.K.; geb.dat.: 30 - 04 - 1921. 1957, 693
        - Hocke, W.E.; geb.dat.: -. 1956 - 1957, 694
        - Hoed, T. den; geb.dat.: 04 - 04 - 1909. 1957, 695
        - Hoeke, W.E.; geb.dat.: -. 1957, 696